【裁判字號】    90,易,2942
【裁判日期】    901031
【裁判案由】    傷害
【裁判全文】
臺灣板橋地方法院刑事判決                          九十年度易字第二九四二號
    公  訴  人  臺灣板橋地方法院檢察署檢察官
    被      告  甲○○
右列被告因傷害案件，經檢察官提起公訴（九十年度偵字第一一六七○號），本院判
決如左：
    主  文
甲○○傷害人之身體，處拘役參拾日，如易科罰金，以參佰元折算壹日。
    事  實
一、甲○○於民國九十年四月二十一日十九時十五分許，在臺北縣中和市○○街二十
    巷某號前，以不詳方式刮毀不詳姓名之人所有之自用小客車板金時，適為路經該
    處之乙○○發覺，乙○○看甲○○一眼後，甲○○即質問「看什麼」，乙○○復
    轉頭看甲○○一眼，甲○○即萌生普通傷害之犯意，追趕行進中之乙○○，並於
    同巷六號前（起訴書誤載為二六巷六號前）接續出拳毆打乙○○十次，使其受有
    頭皮軟組織挫傷二×二公分、右肩擦傷五×一公分及三×一公分、右眼皮下方軟
    組織挫傷二×二公分等傷害。
二、案經被害人乙○○訴由臺北縣警察局中和分局移送臺灣板橋地方法院檢察署檢察
    官偵查起訴。
    理  由
一、訊據被告甲○○矢口否認有何傷害之犯行，並辯稱：伊喝醉了不知發生何事云云
    。經查：右揭告訴人乙○○遭被告出手毆打而受傷之事實，業據告訴人於警偵訊
    及本院審理中指訴：當日晚上七點多，伊路經臺北縣中和市○○街二十巷前，見
    被告站於某自用小客車前，伊感覺被告不太正常，下意識即看被告一眼，被告回
    說看什麼，伊楞一下繼續往前走，又轉頭看被告一眼，被告又說看什麼，接著往
    伊方向走來，伊想打電話求助，被告以為伊要報警，即快步或小跑步接近伊，後
    被告追上伊後第一拳即毆打伊臉部，使伊眼鏡掉落地面，伊質問為何打人，被告
    答以喝醉了又怎樣，伊想撿電話，被告又繼續揮拳毆打伊，總共約毆打十拳等語
    綦詳（詳偵查卷宗第三頁至第四頁、第十六頁反面、本院九十年十月十六日審判
    筆錄）。而告訴人受有頭皮軟組織挫傷二×二公分、右肩擦傷五×一公分及三×
    一公分、右眼皮下方軟組織挫傷二×二公分等傷害，復有國立臺灣大學醫學院附
    設醫院診斷書乙紙在卷可稽。而告訴人固另指述：胸口所受之傷疑似遭不明物品
    劃傷云云，惟此為被告所否認，並辯稱：當日應該曾毆打告訴人，但應未持物品
    毆打等語（詳本院九十年十月十六日審判筆錄），參佐告訴人亦自承：因被告毆
    打伊第一拳時，伊眼鏡即遭打落地面，不知胸口之傷係遭東西劃傷或係遭拳頭打
    傷等語在卷（詳同日筆錄），從而自不能僅憑告訴人上述推測之詞，遽認被告曾
    持不詳物品毆打告訴人。至被告所辯上節，惟核諸告訴人陳稱：被告毆打伊後，
    重心不穩，伊趁機往外跑，被告仍在後追趕，直至伊跑至中和市○○路某家便利
    超商內，被告始未追趕，後警察到達後，警察問被告有無喝酒，被告表示未喝酒
    ，警察向被告索取證件，被告亦拒絕等語（詳同日筆錄），衡情，倘被告真係酒
    醉意識不清，何以告訴人趁機離去時，其仍能繼續自後追趕？復何以警察到場時
    ，其能向警員表示未喝酒，且拒絕出示證件？更何以告訴人看其二眼後，其即追
    趕告訴人並出拳毆打之？足知其於斯時雖已酒後然尚未達於心神喪失或精神耗弱
    之程度甚明。綜上，被告所辯顯係卸責之詞，委無足採，本件事證明確，被告犯
    行洵堪認定，應依法論科。
二、核被告甲○○所為，係犯刑法第二百七十七條第一項之傷害罪。爰審酌被告因刮
    毀不詳姓名之人所有之自用小客車板金時，遭告訴人發覺，告訴人重覆看被告二
    眼後，被告即自後追趕告訴人並出拳毆打告訴人之犯罪動機，否認犯行之犯後態
    度，且未與告訴人達成和解，併告訴人所受之傷勢、被告之品行、生活狀況、智
    識程度等一切情狀，量處如主文所示之刑，並諭知易科罰金之折算標準，以示懲
    儆。
據上論斷，應依刑事訴訟法第二百九十九條第一項前段，刑法第二百七十七條第一項
、第四十一條第一項前段，罰金罰鍰提高標準條例第一條前段、第二條，判決如主文
。
本案經檢察官毛有增到庭執行職務。
中      華      民      國      九十      年      十    月    三十一    日
                                  臺灣板橋地方法院刑事第四庭
                                          法  官  游  秀  雯
右正本證明與原本無異。
如不服本判決，應於判決送達後十日內，向本院提出上訴狀。
                                          書記官  卓  聖  智
中      華      民      國      九十      年      十一  月      一      日
附錄本案論罪科刑法條全文
刑法第二百七十七條
傷害人之身體或健康者，處三年以下有期徒刑、拘役或一千元以下罰金。
犯前項之罪因而致人於死者，處無期徒刑或七年以上有期徒刑；致重傷者，處三年以
上十年以下有期徒刑。


司法院資訊處製作；財團法人民間司法改革基金會備份。
